臺灣臺中地方法院民事判決
110年度訴字第2803號
原      告  富邦產物保險股份有限公司

法定代理人  羅建明  
訴訟代理人  何正偉  
被      告  林子翔  

上列當事人間請求損害賠償事件，本院於民國111年1月20日言詞
辯論終結，判決如下：
    主    文
一、被告應給付原告新臺幣柒拾陸萬貳仟伍佰柒拾貳元，及自民
    國一百一十年十一月六日起至清償日止，按週年利率百分之
    五計算之利息。
二、訴訟費用由被告負擔。
    事實及理由
一、原告主張：訴外人曾朝順、曾朝明於民國108年12月23日向
    原告投保住宅火災保險（甲式），保險期間自108年12月23
    日至109年12月23日，保險標的物為門牌號碼臺中市○區○○路
    0段000巷0號之建物（下稱系爭建物），保險金額新臺幣（
    下同）260萬。詎被告於109年5月20日下午1許，因施用毒品
    後導致其辨識行為違法或依其辨識而行為之能力顯著降低，
    可預見連棟鐵皮屋及透天厝店面騎樓處點燃逸漏之瓦斯，如
    起火恐因火勢之蔓延性及難以控制性，會延燒周圍建物，而
    無法控制，會使不特定人生命、身體及財產受侵害之具體危
    險或實害之情形，竟仍基於放火燒燬現未有人所在之他人建
    築物之犯意及放火燒燬現供人使用之住宅或現有人所在之建
    築物之不確定故意，以右手點燃打火機後點燃逸漏之瓦斯起
    火，火勢蔓延至曾朝順、曾朝明所共同持有之系爭建物及其
    內物品。原告於曾朝順、曾朝明通知發生保險事故後，經查
    證屬實，賠付保險金合計76萬2572元。原告於賠付前開金額
    後，依保險法第53條第1項、民法第184條第1項之規定代位
    曾朝順、曾朝明請求被告給付上開金額，並聲明：被告應給
    付原告76萬2572元，及自起訴狀繕本送達翌日起至清償日止
    ，按週年利率百分之5計算之利息。
二、被告對於原告之主張及請求均不爭執，但希望可以出監後再
    慢慢賠償給原告。
三、查本件原告之上開主張，有本院109年度訴字第2182號刑事
    判決書、臺中市政府消防局火災證明及系爭建物建物登記謄
    本、住宅火災及地震基本保險單、個人保險理賠申請書暨住
    宅火災受損案理算總表、保險金同意暨承諾事項書、代位求
    償同意書為憑(見本院卷第21至79頁)，且為被告於111年1月
    20日言詞辯論期日當庭表示對原告主張之事實不爭執（見本
    院卷第133至134頁），是依民事訴訟法第280條第1項本文規
    定，視同自認，自應認原告上開主張為有據。
四、從而，原告依保險法第53條第1項、民法第184條第1項前段
    之規定，請求被告給付76萬2572元及自起訴狀繕本送達被告
    翌日即110年11月6日（見本院卷第111頁）起至清償日止，
    按週年利率百分之5計算之利息，為有理由，應予准許。
五、訴訟費用負擔依據：民事訴訟法第78條。
中　　華　　民　　國　　111 　年　　2 　　月　　24　　日
                  民事第二庭    法  官  吳怡嫺
正本係照原本作成。
如對本判決上訴，須於判決送達後20日內向本院提出上訴狀。如
委任律師提起上訴者，應一併繳納上訴審裁判費。
中　　華　　民　　國　　111 　年　　2 　　月　　24　　日
                                書記官  林佩倫